臺灣高等法院刑事判決　　　　　　　　 94年度上易字第764號
上　訴　人
即　被　告　甲○○
上　訴　人
即　被　告　乙○○
上列上訴人因竊盜案件，不服臺灣臺北地方法院93年度易字第59
2號，中華民國94年4月14日第一審判決（起訴案號：臺灣臺北地
方法院檢察署93年度偵字第3090號，併辦案號：同署93年度偵字
第6688號），及上訴人甲○○因違反槍砲彈藥刀械管制條例案件
，不服臺灣板橋地方法院94年度訴字第401號，中華民國94年3月
31日第一審判決（起訴案號：臺灣板橋地方法院檢察署93年度核
退偵字第767號），提起上訴，本院判決如下：
    主  文
上訴駁回。
甲○○竊盜部分所處有期徒刑貳年陸月，並應於刑之執行前，令
入勞動場所強制工作參年；及未經許可持有可發射子彈具有殺傷
力之改造玩具手槍部分所處有期徒刑壹年陸月，併科罰金新臺幣
捌萬元，罰金如易服勞役，以新臺幣玖佰元即銀元佰元折算壹
日，扣案仿ＦＮ廠半自動手槍製造之玩具手槍壹枝〈含彈匣壹個
，業經換裝土造金屬槍管〉（槍枝管制編號：0000000000）沒收
；應執行有期徒刑參年，併科罰金新臺幣捌萬元，罰金如易服勞
役，以新臺幣玖佰元即銀元佰元折算壹日，並應於刑之執行前
，令入勞動場所強制工作參年；扣案仿ＦＮ廠半自動手槍製造之
玩具手槍壹枝〈含彈匣壹個，業經換裝土造金屬槍管〉（槍枝管
制編號：0000000000）沒收。
    事實及理由
一、本案經本院審理結果，認第一審以上訴人即被告甲○○、乙
    ○○共同連續犯刑法第321條第1項第2款、第3款之攜帶兇器
    、毀越安全設備之加重竊盜罪，均為累犯，判處甲○○有期
    徒刑貳年陸月，並應於刑之執行前，令入勞動場所強制工作
    參年，判處乙○○有期徒刑壹年陸月；甲○○另犯未經許可
    持有可發射子彈具有殺傷力之改造玩具手槍罪，為累犯，判
    處有期徒刑壹年陸月，併科罰金新臺幣捌萬元，罰金如易服
    勞役，以新臺幣玖佰元即銀元佰元折算壹日，扣案仿ＦＮ
    廠半自動手槍製造之玩具手槍壹枝〈含彈匣壹個，業經換裝
    土造金屬槍管〉（槍枝管制編號：0000000000）沒收；經核
    原判決認事用法及量刑均無不當，應予維持，並引用第一審
    判決書記載之事實、證據及理由（如附件）。
二、被告甲○○上訴意旨略以：伊所涉攜帶兇器、毀越安全設備
    之加重竊盜罪，及未經許可持有可發射子彈具有殺傷力之改
    造玩具手槍罪，均願意認罪等語，被告甲○○均已認罪，復
    經本院審核原判決認事用法及量刑均無不當，被告甲○○之
    上訴為無理由；被告乙○○未曾到庭陳述，其上訴書狀仍執
    陳詞空言否認與被告甲○○共犯竊盜云云，亦無理由，被告
    等之上訴均應予駁回。
三、被告甲○○所犯本院94年度上易字第764號竊盜案件，與本
    院94年度上訴字第1895號槍砲彈藥刀械管制條例案件，係刑
    事訴訟法第7條所稱一人犯數罪之相牽連案件，後案之就審
    期間雖不足法定日數，惟經本院於審判期日當庭徵詢被告甲
    ○○同意合併審判，且被告甲○○並願意認罪，由本院合併
    審判後定執行刑，就被告甲○○並無何不利情事，復經本院
    當庭徵詢到庭檢察官，亦表示沒有反對意見等語，為訴訟經
    濟及被告甲○○定執行刑之利益，本院爰將前開兩案件合併
    審判，並定被告甲○○之執行刑如主文第二項所示。
四、被告乙○○經合法傳喚，無正當理由不到庭，爰不待其陳述
    逕行判決。
五、適用之法律：刑事訴訟法第373條、第368條、第371條。刑
    法第51條第5款。
本案經檢察官陳明光到庭執行職務。
中　　華　　民　　國　　94　　年　　6 　　月　　23　　日
　　　　　　　　　刑事第九庭審判長法　官　陳　祐　治
　　　　　　　　　　　　　　　　  法　官　王　炳　梁
　　　　　　　　　　　　　　　　  法　官　陳　晴　教
以上正本證明與原本無異。
槍砲彈藥刀械管制條例部分如不服本判決，應於收受送達後十日
內向本院提出上訴書狀，其未敘述上訴之理由者並得於提起上訴
後十日內向本院補提理由書（均須按他造當事人之人數附繕本）
。
竊盜部分不得上訴。
　　　　　　　　　　　　　　　　　書記官　郭　台　發
中　　華　　民　　國　　94　　年　　6 　　月　　24　　日
